【裁判字號】    95,交聲,670
【裁判日期】    950802
【裁判案由】    違反道路交通管理處罰條例聲明異議
【裁判全文】
臺灣臺北地方法院交通事件裁定  九十五年度交聲字第六七○號
    原處分機關  臺北市交通事件裁決所
    異  議  人
    即受處分人  甲○○
                        22號6樓
上列受處分人因違反道路交通管理處罰條例案件，對於臺北市交
通事件裁決所中華民國九十五年七月十一日所為之處分（原處分
案號：北市裁二字第裁二二Ａ七Ｍ七○○八九四號），聲明異議
，本院裁定如下：
    主    文
異議駁回。
    理    由
一、按汽車駕駛人，爭道行駛有支線道車不讓幹線道車先行。少
    線道車不讓多線道車先行。車道數相同時，左方車不讓右方
    車先行者，處新臺幣（下同）六百元以上一千八百元以下罰
    鍰，道路交通管理處罰條例第四十五條第九款定有明文；而
    汽車駕駛人駕駛汽車違反道路交通管理處罰條例第四十五條
    規定者，除應依該條所規定之罰鍰處罰外，並予記違規點數
    一點，道路交通管理處罰條例第六十三條第一項第一款亦定
    有明文。
二、原處分意旨略以：異議人即受處分人甲○○於民國九十四年
    十二月三十日下午十四時三十分許，駕駛車號ＤＺ八三二五
    號自用小客車，沿臺北市○○○路由西往東行駛至植福路口
    時，其右前車頭撞擊沿植福路由南往北行駛之車號九四三八
    ＡＡ號自小客車左側車身而肇事，經現場處理員警即臺北市
    政府警察局交通警察大隊警員認受處分人違反道路交通管理
    處罰條例第四十五條第九款規定掣單舉發，經受處分人於到
    案日期前向原處分機關提出申訴，經原處分機關請舉發單位
    即臺北市政府警察局中山分局調查結果，仍認受處分人有前
    開違規行為，原處分機關乃依道路交通管理處罰條例第四十
    五條第九款、第六十三條第一項第一款規定裁處罰鍰六百元
    ，並記違規點數一點。
三、異議人抗辯本件事故若非對方車速過快，當不致發生，其對
    車禍結果不應負責云云，而於法定期間內經原處分機關向本
    院交通法庭聲明異議。
四、經查：
    (一)本件異議人於前揭時地駕車行經肇事路口並與沿植福路由
      南往北行駛之車號九四三八ＡＡ號自小客車左側車身發生
      擦撞之事實，有本件舉發通知單、臺北市政府警察局中山
      分局九十五年五月十九日北市警中分交字第０九五三二五
      一二五００號書函、道路交通事故現場圖、交通事故調查
      報告表及交通事故談話紀錄表等件在卷可稽，且為異議人
      自承在卷。
    (二)本件肇事現場即臺北市○○○路、植福路之交岔路口，並
      無設置任何可區○○○○道之標誌、標線，樂群三路、植
      福路均為雙向幹線道，車道數相同（單向各為一車道），
      及事故當時異議人所駕車號ＤＺ八三二五號自用小客車，
      相對於沿植福路由南往北行駛之車號九四三八ＡＡ號自小
      客車，係屬左方來車等情，有上開道路交通事故現場圖、
      臺北市政府警察局中山分局交通分隊事故調查報告表及交
      通事故談話紀錄表可稽，亦為異議人自承在卷。
    (三)經核本件事故現場為未劃分幹、支線道之交岔路口，且樂
      群三路、植福路之車道數相同，無法區○○○○○道，異
      議人駕車行經該交岔路口，相對於沿植福路由南往北行駛
      之車輛，既屬左方來車，依首揭規定，即應提高注意並禮
      讓沿植福路由南往北行駛之車輛，異議人未遵此規定，致
      生本件事故，其違規之情至為顯然。異議人雖以當時右方
      來車超速行駛等語為辯，並舉前開臺北市政府警察局中山
      分局書函、道路交通事故現場圖、交通事故調查報告表及
      交通事故談話紀錄表為證，經核上開證據，車號九四三八
      ＡＡ號自小客車當時雖亦有超速之違規情形，惟異議人既
      已違反首揭規定，即應受罰，此與車禍結果應由何人負責
      及過失比例等節並無直接關連，本件事證明確，異議人違
      規行為堪以認定。
五、綜上所述，異議人確有前揭違規行為，原處分機關依首揭規
    定裁處六百元罰鍰並記違規記點數一點，核無不合，本件異
    議為無理由，應予駁回。
據上論斷，應依道路交通案件處理辦法第十九條，裁定如主文。
中    華    民    國  九十五  年    八    月    二    日
                    交通法庭法  官  陳正昇
以上正本證明與原本無異。
如不服本裁定，應於裁定送達後五日內，向本院提出抗告狀。
                            書記官  陳豪達
中    華    民    國  九十五  年    八    月    七    日


司法院資訊處製作；財團法人民間司法改革基金會備份。
